【裁判字號】    94,易,1913
【裁判日期】    950227
【裁判案由】    違反商標法
【裁判全文】
臺灣臺北地方法院刑事判決              94年度易字第1913號
    公  訴  人  臺灣臺北地方法院檢察署檢察官
    被      告  乙○○
                甲○○
上列被告等因違反商標法案件，經檢察官聲請簡易判決處刑（94
年度偵字第9950號），嗣經本院受理後（94年度簡字第2642號）
，認為不宜以簡易判決處刑，而改以通常程序審理，本院判決如
下：
    主  文
乙○○共同連續明知為未得商標權人同意，於同一商品，使用相
同之註冊商標之商品而販賣，處有期徒刑壹年陸月，扣案之仿冒
如附表所示商標圖樣之如附表所示物品及目錄壹冊、估價單壹冊
、房屋租賃契約書壹份、記事本壹冊、名片陸頁、LV目錄壹冊、
記事本壹冊（以上保管字號為94年度綠保管字第1215號）均沒收
之。
甲○○共同明知為未得商標權人同意，於同一商品，使用相同之
註冊商標之商品而販賣，處有期徒刑陸月，如易科罰金以佰元
折算壹日，扣案之仿冒如附表所示商標圖樣之如附表所示物品及
目錄壹冊、估價單壹冊、房屋租賃契約書壹份、記事本壹冊、名
片陸頁、LV目錄壹冊、記事本壹冊（以上保管字號為94年度綠保
管字第1215號）均沒收之。
    事  實
一、乙○○曾於民國86年間因違反商標法案件，經臺灣高等法院
    以86年度上易字第506號判決有期徒刑一年二月確定，於88
    年2月8日縮短刑期假釋出監，迄於88年6月23日縮刑期滿執
    行完畢，猶不知悔改，其明知如附表所示之商標圖樣均為如
    附表所示各公司向經濟部智慧財產局申請註冊獲准，而取得
    使用於如附表所示指定商品之商標專用權（相關註冊證號、
    指定使用商品名稱、商標專用期間均詳如附表所示），現仍
    於商標專用期間及延展專用期間內，亦明知扣案之使用如附
    表所示商標圖樣之物品，均係未經上開商標權人之同意而於
    同一商品使用相同註冊商標圖樣之商品，竟與真實姓名年籍
    均不詳之成年男子及女子等人共同基於販賣營利之概括犯意
    聯絡，將其在基隆市、臺北市士林區○○○街等夜市，自真
    實年籍不詳之成年男子之人處以每件新臺幣（下同）40至
    1500 元代價所購入之未經上開商標權人之同意而使用如附
    表所示商標圖樣之如附表所示種類之商品，自民國94年4月
    19日為警查獲前約三至四月時起，陳列在其所開設位於臺北
    市中山區○○○路○段45巷23號5樓之3之「晶華精品店」，
    且連續多次以每件300至2500元不等之價格出售予不特定之
    顧客，並與甲○○間基於販賣營利之犯意聯絡，於94年3月
    23 日16時40分許，以賣出價格之四成作為佣金，在上開「
    晶華精品店」內，由甲○○介紹不特定人至店內購買前開未
    經上開商標權人之同意而使用如附表所示商標圖樣之如附表
    所示種類之商品。嗣於94年4月19日17時許，經警據報持搜
    索票前往上開處所進行搜索，而當場查獲未經上開商標權人
    之同意而使用如附表所示商標圖樣之如附表所示商品及乙○○所有供犯罪所用之目錄1冊、估價單1冊、房屋租賃契約書
    1份、記事本1冊、名片6頁、LV目錄1冊、記事本1冊（以上
    保管字號為94年度綠保管字第1215號）。
二、案經如附表所示之商標專用權人訴由法務部調查局臺北市調
    查處報請臺灣臺北地方法院檢察署檢察官聲請簡易判決處刑
    ，經本院受理後認為不宜以簡易判決處刑，而改以通常程序
    審理。
    理  由
一、前揭犯罪事實，業據被告乙○○於偵審中坦承不諱，核與告
    訴代理人丁○○於警詢中指訴之情節相符，復有法務部調查
    局臺北市調查處搜索扣押筆錄、查獲證物啟封紀錄、查獲照
    片、中華民國商標註冊證、經濟部智慧財產局商標資料檢索
    服務、本院之勘驗筆錄及各告訴人公司所出具之鑑定報告書
    在卷可稽，且有扣案之仿冒如附表所示商標圖樣之物品及目
    錄1冊、估價單1冊、房屋租賃契約書1份、記事本1冊、名片
    6 頁、LV目錄1冊、記事本1冊等物可資佐證，足徵被告乙○○之上開自白與事實相符。訊據被告甲○○雖矢口否認有何
    公訴意旨所稱之違反商標犯行，並辯稱：其並未介紹他人前
    往上開店內消費云云。然被告甲○○於94年3月23日介紹並
    帶同證人即法務部調查局臺北市調查處科員丙○○前往上開
    「晶華精品店」內選購未經上開商標權人之同意而使用如附
    表所示商標圖樣之如附表所示種類之商品乙情，業經證人丙○○於本院95年2月22日審理中到庭結證在卷，並有由當日
    蒐證過程所翻拍之照片5張、被告甲○○之名片及行動蒐證
    報告表等在卷可參；而上開名片內所載行動電話號碼000000
    0000，確為被告甲○○所持用，且其上所載「謝咪」確為被
    告甲○○所使用之綽號等事實，業經被告甲○○於偵查及本
    院準備程序中自承在卷，亦有和信電訊股份有限公司94年3
    月25日所提供之持機人資料在卷可徵；況被告甲○○並不否
    認上開翻拍照片內女子確為其本人，且前開名片確為其本人
    所有，而其於本院95年2月22日審理中亦供稱確曾於證人丙○○所稱晶華酒店附近出入等語，參諸證人丙○○與被告甲○○間素不相識，亦無怨隙，自無無端設詞誣攀之理，足認
    證人丙○○所為上開證詞，應非虛言。至被告乙○○雖於本
    院審理中證稱未曾見過被告甲○○云云，然證人丙○○於本
    院審理中證稱：被告乙○○當日並未在場，另有真實姓名年
    籍均不詳之成年男子及女子各一人在場等語，是被告乙○○
    所言縱係屬實，亦難據為有利被告甲○○之認定。是被告甲○○上開所辯，要屬事後卸責之詞，不足採信。本件事證明
    確，渠等犯行均堪認定，應予依法論科。
二、核被告乙○○及甲○○上開所為，均係犯商標法第82條之販
    賣仿冒商標商品罪。又被告乙○○意圖販賣而陳列仿冒商標
    商品之低度行為為販賣之高度行為所吸收，均不另論罪。其
    二人與真實年籍均不詳之成年男子及女子等人間就上開違反
    商標法犯行，分別有犯意聯絡及行為分擔，均為共同正犯。
    又被告乙○○先後多次販賣仿冒商標商品行為，時間緊接，
    方法相同，觸犯構成要件相同之罪名，顯係基於概括犯意反
    覆為之，應依連續犯之規定論以一罪，並加重其刑。爰審酌
    被告乙○○曾有多次違反商標法前科，仍不知悔改，其與被
    告甲○○所為販賣仿冒商標商品之行為，嚴重影響商標權人
    之權益，參酌本件查扣仿冒商標商品之數量及價值，且被告
    甲○○之分工角色僅係介紹他人購買仿冒商標商品以牟利，
    而被告乙○○於犯後尚能坦承犯行，另被告甲○○於犯後猶
    狡詞卸責，毫無悔意及其二人之品行、犯罪動機、目的、手
    段、行為次數、生活狀況、智識程度、犯罪所得之利益及所
    生之損害等一切情狀，分別量處如主文所示之刑，並就被告
    甲○○部分諭知易科罰金之折算標準。
三、又扣案之仿冒如附表所示商標圖樣之如附表所示商品，不問
    屬於犯人與否，爰依商標法第83條之規定宣告沒收之。另扣
    案之目錄1冊、估價單1冊、房屋租賃契約書1份、記事本1冊
    、名片6頁、LV目錄1冊、記事本1冊，均係供犯罪所用之物
    ，且為被告乙○○所有，業經其供明在卷，爰依刑法第38條
    第1項第2款之規定諭知沒收之。
四、公訴意另以：被告乙○○與甲○○共同基於販賣營利之概括
    犯意聯絡，自93年間起至94年4月19日查獲時止（應扣除上
    開論罪科刑部分），由被告乙○○將上開商品陳列在其所開
    設位於臺北市中山區○○○路○段45巷23號5樓之3之「晶華
    精品店」店內，以每件商品300元至2500元不等之代價，售
    予經被告甲○○介紹到店內消費之不特定之人。因認被告乙○○及甲○○就此部分行為亦涉有商標法第82條之明知仿冒
    商標商品而販賣罪嫌。按被告未經審判證明有罪確定前，推
    定其為無罪；又犯罪事實應依證據認定之，無證據不得認定
    其犯罪事實；又被告之自白，不得作為有罪判決之唯一證據
    ，仍應調查其他必要之證據；又不能證明被告犯罪者，應諭
    知無罪之判決，刑事訴訟法第154條第1項、第2項、第156條
    第2項及第301條第1項分別定有明文。而事實之認定，應憑
    證據，如未能發現相當證據，或證據不足以證明，自不能以
    推測或擬制之方法，為裁判基礎（最高法院40年度臺上字第
    86 號判例參照）。況刑事訴訟法第161條第1項亦規定，檢
    察官就被告犯罪事實，應負舉證責任，並指出證明之方法，
    是檢察官對於起訴之犯罪事實，應負提出證據及說服之實質
    舉證責任，倘其所提出之證據，不足為被告有罪之積極證明
    ，或其指出證明之方法，無從說服法院以形成被告有罪之心
    證，基於無罪推定之原則，自應為被告無罪判決之諭知，最
    高法院92年度臺上字第128號著有判例可資參照。經查：被
    告乙○○於本院審理中供稱僅於前開論罪科刑期間內販賣仿
    冒商標商品，而公訴意旨所認被告乙○○自93年間起至94年
    4月19日止（應扣除上開論罪科刑之時間）涉有連續販賣仿
    冒商標商品犯行，除被告乙○○於偵查中之自白外，並無其
    他積極證據足資佐證，自難遽認被告乙○○確有於上開時間
    連續販賣仿冒商標商品之行為；另被告甲○○於本院審理中
    均否認有何販賣仿冒商標商品之行為，而證人丙○○於本院
    審理中所為之證言，亦僅足以認定被告甲○○於94年3月23
    日所為之違反商標法犯行，而依卷內現存事證，並無積極證
    據足認公訴意旨所指被告甲○○自93年間起至94年4月19日
    止（應扣除上開論罪科刑之時間）確有連續販賣仿冒商標商
    品犯行，是被告乙○○及甲○○所涉自93年間起至94年4月
    19日止（應扣除上開論罪科刑之時間）涉有連續販賣仿冒商
    標商品犯行，均屬無法證明，本應為無罪之諭知，然公訴意
    旨認被告乙○○及甲○○此部分犯行與前開論罪科刑部分，
    分別有連續犯之裁判上一罪關係，爰均不另為無罪之諭知。
據上論斷，應依刑事訴訟法第452條、第299條第1項前段，商標
法第82條、第83條，刑法第11條前段、第28條、第56條、第41條
第1項、第38條第1項第2款，罰金罰鍰提高標準條例第2條，判決
如主文。
本案經檢察官李鴻維到庭執行職務。
中    華    民    國    95    年    2     月    27    日
                  臺灣臺北地方法院刑事第十五庭
                          審判長法  官  周祖民
                                法  官  吳麗英
                                法  官  黃雅君
上正本證明與原本無異。
如不服本判決，應於判決送達後10日內向本院提出上訴狀（應抄
附繕本）。告訴人或被害人如對於本判決不服者，應具備理由請
求檢察官上訴，其上訴期間之計算係以檢察官收受判決正本之日
期為準。
                                書記官  陳麗津
中    華    民    國    95    年    2     月    27    日
附錄本案論罪科刑法條：
商標法第82條
明知為前條商品而販賣、意圖販賣而陳列、輸出或輸入者，處一
年以下有期徒刑、拘役或科或併科新臺幣5萬元以下罰金。


司法院資訊處製作；財團法人民間司法改革基金會備份。
